臺灣新北地方法院刑事判決
111年度審交訴字第106號
公  訴  人  臺灣新北地方檢察署檢察官
被      告  張雅筑




上列被告因公共危險等案件，經檢察官提起公訴（111年度偵字
第15878號），被告於本院準備程序中就被訴事實為有罪之陳述
，經本院合議庭裁定由受命法官獨任進行簡式審判程序，判決如
下：
    主  文
張雅筑犯駕駛動力交通工具妨害公務執行罪，處有期徒刑陸月，
如易科罰金，以新臺幣壹仟元折算壹日。又犯妨害公眾往來安全
罪，處有期徒刑陸月，如易科罰金，以新臺幣壹仟元折算壹日。
又犯駕駛動力交通工具發生交通事故致人傷害逃逸罪，處有期徒
刑陸月，如易科罰金，以新臺幣壹仟元折算壹日。應執行有期徒
刑有期徒刑壹年，如易科罰金，以新臺幣壹仟元折算壹日。
    事  實
一、緣張雅筑前因詐欺、竊盜等案件經臺灣新北地方檢察署及臺
    灣臺北地方法院發布通緝，於民國111年2月21日16時12分許
    ，駕駛車牌號碼00-0000號自用小客貨車（車主為張雅筑）
    停於新北市土城區裕民路185巷口人行道上時，遇身著警察
    制服之新北市政府警察局土城分局清水派出所警員沈奕承、
    羅藍斌上前盤查，詎張雅筑為避免遭緝獲，明知羅藍斌、沈
    奕承均係依法執行職務之公務員，竟基於駕駛動力交通工具
    對於公務員依法執行職務時施強暴之犯意，不顧警員羅藍斌
    站在車頭攔阻，仍駕車加速朝羅藍斌方向衝撞逃逸，以此方
    式對依法執行職務之警員施以強暴。而張雅筑亦明知於公眾
    往來之道路逆向行駛、闖紅燈、蛇行等駕駛行為，足生參與
    道路交通公眾之往來危險，為逃避警員追捕，竟另基於妨害
    公眾往來安全之犯意，駕駛上開自用小客貨車沿新北市土城
    區裕民路、金城路2段、明德路2段、學府路1段、再迴轉往
    明德路2段、中央路1段、新北市板橋區四川路2段、高爾富
    路等市區道路，沿途以違規逆向、闖越紅燈及蛇行等方式行
    駛，致生公眾往來之危險。期間，於同日16時20分許，駕駛
    上開自用小客貨車沿新北市土城區中央路1段往新北市板橋
    區四川路2段方向逃逸過程中，於行經新北市土城區中央路1
    段與中央路1段143巷交岔路口時，竟繞過前方停等紅燈之車
    輛，貿然闖越紅燈進入上開交岔路口，適黃玉玲騎乘車牌號
    碼000-000號普通重型機車，沿新北市土城區中央路1段143
    巷往118巷方向直行而至，二車因閃煞不及發生碰撞，致黃
    玉玲於機車倒地時當場跪地，受有手指、手掌及右膝蓋瘀青
    腫脹之傷害（所涉過失傷害罪嫌部分，未據告訴），而張雅
    筑明知駕駛動力交通工具發生交通事故致人傷害，應即採取
    救護或其他必要之措施，且明知黃玉玲已因此受有上開傷害
    ，竟為避免遭警緝獲，仍基於肇事逃逸之故意，未盡其救護
    義務，亦未留下聯絡方式，即逕自駕駛上開自用小客貨車繼
    續直行往新北市板橋區四川路2段方向逃逸。嗣於同日16時2
    4分許，張雅筑駕駛上開自用小客貨車行經新北市板橋區四
    川路2段與高爾富路交岔路口左轉進入高爾富路時，因車輛
    失控衝進高爾富路旁生態池，始為警當場逮捕而查悉上情。
二、案經新北市政府警察局土城分局報告臺灣新北地方檢察署檢
    察官偵查起訴。
    理  由
壹、程序方面：
    本件被告張雅筑所犯係死刑、無期徒刑、最輕本刑為3年以
    上有期徒刑以外之罪，其於準備程序中就被訴事實為有罪之
    陳述，經法官告知簡式審判程序之旨，並聽取公訴人及被告
    之意見後，依刑事訴訟法第273條之1第1項規定，由本院合
    議庭裁定由受命法官獨任進行簡式審判程序，且依刑事訴訟
    法第273條之2及第159條第2項規定，不適用傳聞法則有關限
    制證據能力之相關規定，合先敘明。
貳、實體方面：
一、上揭犯罪事實，業據被告張雅筑於警詢時、偵查中、本院準
    備程序及審理時均坦承不諱，核與證人即被害人黃玉玲於警
    詢時及偵查中之證述相符，並有警員沈奕承、羅藍斌出具之
    職務報告1份、密錄器及道路監視器錄影畫面截圖照片共12
    張、行車軌跡地圖3張、被害人黃玉玲傷勢照片5張、新北市
    政府警察局舉發違反道路交通管理事件通知單4紙、車輛詳
    細資料報表1紙、道路交通事故現場圖、道路交通事故調查
    報告表㈠、㈡各1份、道路交通事故照片25張、新北市政府警
    察局111年3月22日新北警鑑字第1110538014號鑑驗書1份、
    道路監視器及密錄器錄影畫面檔案光碟在卷可稽（見偵查卷
    第32、42至64、74至92、126頁），足認被告之自白與事實
    相符，應可採為認定事實之依據。本案事證明確，被告犯行
    均堪認定，應依法論科。
二、論罪科刑：
　㈠按刑法第135條之妨害公務罪，以公務員於執行其權限範圍內
    之職務時，具備法定形式，即使凡認識其人為正在依法執行
    職務之公務員，而對之施以強暴脅迫者，即足當之（最高法
    院92年度台上字第6138號判決意旨參照）。查，被告駕駛上
    揭自用小客貨車，見警員羅藍斌身著警察制服在車前攔阻準
    備盤查，竟駕車加速衝撞以逃離現場，其撞擊上開警員之舉
    ，結果必影響及於且適足阻礙警員對其進行盤查職務之執行
    ，參照上揭說明，自屬以強暴之方式，妨害警員執行職務。
　㈡又按刑法第185條第1項損壞或壅塞陸路致生往來之危險罪，
    採具體危險制，只須損壞、壅塞行為，造成公眾往來危險狀
    態，罪即成立，不以全部損壞、壅塞或發生實害為必要（最
    高法院79年度台上字第2250號判決意旨參照）。所謂「他法
    」意指除損壞、壅塞以外，並包括其他足以妨害公眾往來通
    行之方法，具體而言，以併排競駛或為追逐前車而以飆車之
    方式，在道路上超速行駛，均極易失控，有撞及道路上之其
    他人、車或路旁之人、物，足以發生交通往來之危險，自該
    當上述所稱「他法」（最高法院94年度台上字第2863號、10
    0年度台上字第4869號判決意旨參照）。又所謂「致生往來
    之危險」，乃指損壞、壅塞陸路等公眾往來之設備，或以他
    法所為結果，致使人、車不能或難予往來通行，如必欲通行
    ，將使人、車可能發生危險，亦即在客觀上祇須此等行為，
    有發生公眾往來危險狀態之存在，自屬妨害交通之安全，即
    成立本罪（最高法院101年度台上字第2375號判決意旨參照
    ）。查，被告駕駛上開自小客貨車於市區道路上以違規逆向
    、闖越紅燈及蛇行等方式行駛，客觀上極易使行進中之車輛
    閃避不及或煞車不及發生碰撞，而有發生公眾往來之危險，
    自屬妨害交通之安全。
　㈢是核被告所為，係犯刑法第135條第3項第1款之駕駛動力交通
    工具妨害公務執行罪、同法第185條第1項之妨害公眾往來安
    全罪、同法第185條之4第1項前段之駕駛動力交通工具發生
    交通事故致人傷害而逃逸罪。　
　㈣又被告駕駛車輛逆向行駛、闖越紅燈及蛇行等妨害公眾往來
    安全行為，係於密接之時間及地點為之，各舉動間具密接性
    及連貫性，獨立性甚為薄弱，依一般社會觀念，在時間差距
    上，難以強行分開，在刑法評價上應視為數個舉動之接續施
    行，合為包括之一行為，而論以接續犯。
　㈤被告所犯上開3罪間，犯意各別，行為互殊，應予分論併罰。
　㈥爰審酌被告因自身遭通緝，為避免遭緝獲，竟於警員趨前盤
    查時駕車衝撞警員逃逸，且於公眾往來之道路上為上述危險
    駕駛行為，並因而肇事致被害人黃玉玲受傷後，未停留在案
    發現場，趨前照料受有傷勢之被害人黃玉玲，或通報救護人
    員到場實施救護，反為避免遭警緝獲駕車逃離現場，其所為
    非但破壞國家公權力執行之尊嚴，對於警員依法執行職務之
    威信、尊嚴造成相當程度之負面影響，且駕車衝撞警員以逃
    逸，對依法執行職務之警員之生命、身體危害非淺，沿途危
    險駕駛並於肇事後逃逸，亦嚴重無視其他用路人之駕車權利
    及路權，罔顧公眾交通往來安全，顯然欠缺尊重用路人生命
    安全之觀念，實不宜輕縱，惟念其犯後尚能坦承犯行，並兼
    衡其素行、犯罪之動機、目的、手段，幸未造成嚴重事故，
    及其自陳高中畢業之智識程度、入所前從事賣衣服工作、須
    扶養父母及祖母之生活狀況等一切情狀，分別量處如主文所
    示之刑，並均諭知如易科罰金之折算標準，及定其應執行刑
    並諭知如易科罰金之折算標準，以資懲儆。
據上論斷，應依刑事訴訟法第273條之1第1項、第299條第1項前
段，刑法第135條第3項第1款、第185條第1項、第185條之4第1項
前段、第41條第1項前段、第8項、第51條第5款，刑法施行法第1
條之1第1項，判決如主文。
本案經檢察官歐蕙甄提起公訴，經檢察官高智美到庭執行職務。
中　　華　　民　　國　　111 　年　　11　　月　　16　　日
                  刑事第二十五庭  法  官      曾淑娟
上列正本證明與原本無異。　　　　　　　　　  
如不服本判決，應於判決送達後20日內敘明上訴理由，向本院提
出上訴狀 (應附繕本) ，上訴於臺灣高等法院。其未敘述上訴理
由者，應於上訴期間屆滿後20日內向本院補提理由書「切勿逕送
上級法院」。
                                  書記官      王若安 
中　　華　　民　　國　　111 　年　　11　　月　　17　　日
附錄本案論罪科刑法條全文：
中華民國刑法第135條
對於公務員依法執行職務時，施強暴脅迫者，處3年以下有期徒
刑、拘役或30萬元以下罰金。
意圖使公務員執行一定之職務或妨害其依法執行一定之職務或使
公務員辭職，而施強暴脅迫者，亦同。
犯前二項之罪而有下列情形之一者，處6月以上5年以下有期徒刑
：
一、以駕駛動力交通工具犯之。
二、意圖供行使之用而攜帶兇器或其他危險物品犯之。
犯前三項之罪，因而致公務員於死者，處無期徒刑或7年以上有
期徒刑；致重傷者，處3年以上10年以下有期徒刑。

中華民國刑法第185條
損壞或壅塞陸路、水路、橋樑或其他公眾往來之設備或以他法致
生往來之危險者，處5年以下有期徒刑、拘役或1萬5千元以下罰
金。
因而致人於死者，處無期徒刑或7年以上有期徒刑；致重傷者，
處3年以上10年以下有期徒刑。
第一項之未遂犯罰之。　

中華民國刑法第185條之4
駕駛動力交通工具發生交通事故，致人傷害而逃逸者，處6月以
上5年以下有期徒刑；致人於死或重傷而逃逸者，處1年以上7年
以下有期徒刑。
犯前項之罪，駕駛人於發生交通事故致人死傷係無過失者，減輕
或免除其刑。